【裁判字號】    95,訴,2288
【裁判日期】    950918
【裁判案由】    毒品危害防制條例
【裁判全文】
臺灣板橋地方法院刑事判決            95年度訴字第2288號
公  訴  人  臺灣板橋地方法院檢察署檢察官
被      告  甲○○
上列被告因違反毒品危害防制條例案件，經檢察官提起公訴〔９
５年度毒偵字第３７２０號〕。本院合議庭評決由受命法官獨任
進行簡式審判程序，茲判決如下：
    主  文
甲○○連續施用第壹級毒品，累犯，處有期徒刑捌月，扣案海洛
因壹包〔淨重零點壹參公克〕，沒收銷燬之；又施用第貳級毒品
累犯，處有期徒刑參月；應執行有期徒刑壹拾月，扣案海洛因壹
包〔淨重零點壹參公克〕，沒收銷燬之。
    事  實
壹、甲○○於〔一〕民國〔下同〕９１年間，因竊盜案〔臺灣板
    橋地方法院檢察署９１年度偵字第８９４８號〕，經臺灣高
    等法院判處有期徒刑捌月確定，嗣於９２年２月１８日羈押
    折抵期滿執行完畢。〔二〕９２年間，因竊盜案〔臺灣板橋
    地方法院檢察署９２年度偵字３６５３號〕，經本院判處有
    期徒刑肆月，如易科罰金，以參佰元折算壹日確定，嗣於９
    ２年１２月１３日執行完畢。〔三〕９３年間，因妨害兵役
    案〔臺灣板橋地方法院檢察署９３年度偵字第７５５６號〕
    ，經本院判處有期徒刑參月，如易科罰金，以參佰元折算壹
    日確定。〔四〕９３年間，因施用毒品案〔臺灣板橋地方法
    院檢察署９３年度核退毒偵字第５９８號〕，經法院裁定治
    處所強制戒治，嗣於９４年４月２６日停止處分之執行出戒
    治所〔指揮書執畢日期為９４年９月２０日〕，復經公訴人
    以９４年度戒毒偵字第２１８號處分不起訴確定。〔五〕９
    ３年間，因竊盜案〔臺灣板橋地方法院檢察署９３年度偵字
    第１０４３３號〕，經本院判處有期徒刑捌月確定。〔六〕
    上列〔三〕與〔五〕所處徒刑，更定執行刑為有期徒刑壹拾
    月確定，嗣於９５年２月４日執行完畢。
貳、甲○○未見悔悟，於前列壹─〔四〕所示強制戒治執行完畢
    釋放後，伍年內，復〔壹〕基於施用第壹級毒品之概括犯意
    ，自９５年３、４月間某日起，至同年６月３０日止，先後
    在其朋友住處等地所，連續施用海洛因多次，期間約３、４
    日施用壹次。〔貳〕基於施用第貳級毒品之犯意，於９５年
    ５月１４日，經警採集其尿液檢體前９６小時內某時點，在
    不詳處所，施用安非他命壹次；嗣於９５年５月１４日下午
    １時５０分許，在臺北縣三重市○○○路３６４４號旁，經
    警查獲，並扣得海洛因壹包〔淨重零點壹參公克〕。
參、案經臺北縣政府警察局三重分局報告臺灣板橋地方法院檢察
    署檢察官偵查起訴。
    理  由
壹、上揭事實，業據被告坦承不諱〔參見本院準備程序筆錄、簡
    式審判筆錄〕，被告到案後，經警採集其尿液檢體，送驗後
    檢出安非他命類、鴉片類陽性反應，此有臺灣檢驗科技股份
    有限公司濫用藥物尿液檢驗報告、臺北縣政府警察局三重分
    局毒品案件被移送者姓名暨代碼對照表〔附偵卷第４７頁、
    第４８頁〕足稽，復有扣案如事欄所示物品、法務部調查局
    調科壹字第０６００１１９３０號鑑定通知書〔附偵卷第４
    ５頁〕、臺灣高等法院被告前案紀錄表〔附本院卷〕等足佐
    ，堪認被告自白情節，與事實相符，足為認定上揭事實之依
    據；本件事證明確，被告之上揭犯行，堪予認定。
貳、被告為事實欄所示行為後，刑法業經  總統於９４年２月２
    日以總統華總一義字第０９４０００１４９０１號令修正公
    布第１～３、５、１０、１１、１５、１６、１９、２５～
    ２７、第四章章名、２８～３１、３３～３８、４０～４２
    、４６、４７、４９、５１、５５、５７～５９、６１～６
    ５、６７、６８、７４～８０、８３～９０、９１－１、９
    ３、９６、９８、９９、１５７、１８２、２２０、２２２
    、２２５、２２９－１、２３１、２３１－１、２９６－１
    、２９７、３１５－１、３１５－２、３１６、３４１、３
    ４３條條文；增訂第４０－１、７５－１條條文；刪除第５
    ６、８１、９４、９７、２６７、３２２、３２７、３３１
    、３４０、３４５、３５０條條文；並自９５年７月１日施
    行。現行刑法第２條第１項規定：「行為後法律有變更者，
    適用行為時之法律。但行為後之法律有利於行為人者，適用
    最有利於行為人之法律。」，其中〔一〕行為時刑法第５６
    條規定：「連續數行為而犯同一之罪名者，以一罪論。但得
    加重其刑至二分之一。」。現行刑法業將刑法第５６條刪除
    ；比較新、舊法律，新法非有利於當事人。〔二〕行為時刑
    法第４７條規定：「受有期徒刑之執行完畢，或受無期徒刑
    或有期徒刑一部之執行而赦免後，五年以內再犯有期徒刑以
    上之罪者，為累犯，加重本刑至二分之一。」。現行刑法第
    ４７條第１項規定：「受徒刑之執行完畢，或一部之執行而
    赦免後，伍年以內故意再犯有期徒刑以上之罪者，為累犯，
    加重本刑至二分之一。」；對於行為時、裁判時均構成累犯
    之行為人而言，新法非有利於行為人。〔三〕行為時刑法第
    ５１條第５款規定：「宣告多數有期徒刑者，於各刑中之最
    長期以上，各刑合併之刑期以下，定其刑期。但不得逾二十
    年。」。現行刑法第５１條第５款規定：「宣告多數有期徒
    刑者，於各刑中之最長期以上，各刑合併之刑期以下，定其
    刑期。但不得逾三十年。」；比較修正前、後法律，新法非
    有利於行為人。
參、核被告所為，係犯毒品危害防制條例第１０條第１項之施用
    第壹級毒品罪，同法條第２項之施用第貳級毒品罪；其因施
    用而持有第壹、貳級毒品之低度行為，依序為施用第壹級毒
    品、施用第貳級毒品之高度行為所吸收，均不另論罪；被告
    先後多次施用第壹級毒品犯行，時間緊接，犯罪構成要件相
    同，顯係基於概括犯意反覆為之，依刑法修正前第５６條連
    續犯之規定，論以施用第壹級毒品壹罪，並加重其刑；所犯
    上開貳罪，犯意各別，構成要件互殊，應分論併罰；被告所
    為事實欄貳─〔一〕所示犯行，逾起訴書所訴「９５年５月
    １４日經警採集尿液檢體前２６小時內某時點施用第壹級毒
    品海洛因」部份，起訴書雖未敘及，惟與起訴部份有連續犯
    之裁判上一罪之關係，為起訴效力所及，本院自得併予審究
    ；被告前犯事實欄壹─〔一〕、〔二〕、〔三〕、〔五〕所
    示之罪，經法院判處徒刑確定，先後於「９２年２月１８日
    」、「９２年１２月１３日」、「９５年２月４日」執行完
    畢，此有臺灣高等法院被告前案紀錄表在卷足稽，伍年之內
    ，再犯有期徒刑以上之本罪，依累犯之規定，就所犯施用第
    壹級毒品罪，遞加重其刑，所犯施用第貳級毒品罪，加重其
    刑；爰審酌被告犯罪之動機、目的、手段、所致之危害，暨
    犯罪後態度等一切情狀，量處如主文所示之刑，並定其應執
    行之刑；扣案如事實欄所示海洛因，係查獲之毒品，應依毒
    品危害防制條例第１８條第１項前段規定，併予宣告沒收銷
    燬之。
據上論斷，應依刑事訴訟法第２７３條之１第１項、第２９９條
第１項前段，毒品危害防制條例第１０條第１項、第２項、第１
８條第１項前段，刑法第２條第１項前段，修正前刑法第１１條
前段、第５６條、第４７條、第５１條第５款，判決如主文。
本案經檢察官蔡元仕到庭執行職務。
中    華    民    國    95    年    9     月    18    日
                  刑事第一庭  法  官    陳福來
以上正本證明與原本無異。
如不服本判決應於送達後10日內向本院提出上訴狀。
                              書記官    林兆嘉
中    華    民    國    95    年    9     月    19    日
附錄本案論罪科刑法條全文：
毒品危害防制條例第十條：
施用第一級毒品者，處六月以上五年以下有期徒刑。
施用第二級毒品者，處三年以下有期徒刑。


司法院資訊處製作；財團法人民間司法改革基金會備份。
